最高法院刑事裁定　　　　　　　　　 111年度台抗字第1063號
再 抗告 人　劉品浩





上列再抗告人因加重詐欺等罪案件，不服臺灣高等法院臺南分院
中華民國111年7月11日駁回其抗告之裁定（111年度抗字第518號
），提起再抗告，本院裁定如下：
    主  文
再抗告駁回。
    理  由                                                                
一、裁判確定前犯數罪者，併合處罰之。又數罪併罰，分別宣告
    其罪之刑，其宣告多數有期徒刑者，於各刑中之最長期以上
    ，各刑合併之刑期以下，定其應執行之刑期，但不得逾30年
    ，刑法第50條第1項前段及第51條第5款分別規定甚明。又執
    行刑之量定，係法院自由裁量之職權，倘其所酌定之執行刑
    ，並未違背刑法第51條各款規定所定之方法或範圍及刑事訴
    訟法第370 條所規定之不利益變更禁止原則（即法律之外部
    性界限），亦無明顯違背公平、比例原則或整體法律秩序之
    理念（即法律之內部性界限）者，即不得任意指為違法或不
    當。
二、原裁定敘明再抗告人劉品浩犯其附表（下稱附表）編號1 至
    94各罪刑皆已確定在案，且為裁判確定前所犯，檢察官聲請
    最後事實審法院之臺灣雲林地方法院定應執行刑，經審核認
    為正當，裁定應執行有期徒刑10年2 月，經核第一審裁定前
    揭所定應執行刑，係在各宣告有期徒刑之最長期（1年8月）
    以上，各刑合併之刑期（1年9罪、1年1月41罪、1年2月19罪
    ＋1 年3月9罪＋1年4月12罪＋1年5月1罪＋1年6月2罪＋1年8
    月1 罪＝116年9月共94罪，有期徒刑最長執行30年）以下，
    並未逾越刑法第51條第5 款之外部性界限；且已考量再抗告
    人所犯如附表編號1 至88、89至94所示各罪，業經法院分別
    裁定定應執行刑為有期徒刑9 年4月、1年10月確定，亦未逾
    越刑法第51條第5 款之內部性界限刑11年2月（即9年4月＋1
    年10月＝11年2 月），或有何明顯過重而違背比例原則或公
    平正義之情形，且第一審於審酌再抗告人犯罪情節、所犯數
    罪整體之非難評價後，已給予再抗告人相當刑罰折扣（即較
    11年2月再減少有期徒刑1年），復考量再抗告人所犯附表所
    示各罪之犯罪類型均為詐欺罪之罪質，各該犯罪應非偶發性
    ，兼衡再抗告人所犯數罪所反映的人格特性、於併合處罰時
    其責任非難重複之程度、實現刑罰經濟的功能，暨數罪對法
    益侵害之加重效應等總體情狀綜合判斷，第一審裁定所定之
    應執行刑有期徒刑10年2 月，尚符合實現刑罰公平性及杜絕
    僥倖、減少犯罪之立法意旨，並無違法或不當之處；原裁定
    又說明：再抗告人如附表編號1 至94各宣告刑之刑度總和應
    為30年；而所謂內部界限，係指法院於定執行刑時所定刑度
    ，不得超過各罪所處（包括曾定應執行各罪所定）之刑度總
    和，故於本件而言，內部性界限為11年2 月，又個別犯罪情
    節或對於社會之影響、行為人品性、智識、生活狀況或前科
    情形等，除前述用以判斷各個犯罪類型、法益侵害種類、犯
    罪行為態樣、手段、動機是否相同、相似，以避免責任非難
    過度重複者外，乃個別犯罪量處刑罰時已為斟酌之因素。再
    者，法院定應執行刑考量之因素，於各案本有不同，是以法
    院自會依各案情節而為不同之裁量，非謂其中一案給予再抗
    告人之刑罰折扣較少，即認他案定應執行刑之裁量並非妥適
    ，或非公平、合理而影響其權益，抗告理由指摘「抗告人犯
    案後已與十餘被害人和解並賠償其損害，應體察抗告人犯罪
    所得共7 萬元，但因和解金已付出20餘萬，應屬深具悔意，
    因各地院分開審理，故遭以多案重判，實則抗告人所犯，僅
    係以車手身分，反覆犯同一罪名，若各罪合併為一法官審判
    ，參酌此類犯罪，至多僅在6、7年之間，但本案未將各案合
    併定刑，又裁處10年2 月，實屬過重」云云，自無可採，其
    請求定較低之執行刑，亦難認有據等旨。經核原裁定並無違
    反定應執行刑之內部界限與外部界限，亦無裁量權濫用之情
    形，自屬法院裁量權之適法行使。又他案之量刑及定應執行
    刑，因個案情節不同，難以比附援引，本件自無從引用他案
    酌定應執行刑之比例，作為原裁定是否適法之判斷基準。再
    抗告理由並未具體指摘原裁定究竟有何違法或不當，僅泛謂
    定執行刑應符合比例與罪責相當原則云云，並就原裁定已經
    說明之事項，再事爭執，核無理由，應予駁回。
三、依刑事訴訟法第412條，作成本裁定。
中    華    民    國   111    年    8     月    4     日
                  刑事第三庭審判長法  官  徐  昌  錦  
                                  法  官  林  恆  吉  
                                  法  官  林  海  祥  
                                  法  官  江  翠  萍  
                                  法  官  侯  廷  昌  
本件正本證明與原本無異
                                  書記官
中    華    民    國   111    年    8     月    10    日